【裁判字號】    98,台上,812
【裁判日期】    980219
【裁判案由】    妨害性自主等罪
【裁判全文】
最高法院刑事判決              九十八年度台上字第八一二號
上  訴  人  王振成
選任辯護人  顏福松律師
上列上訴人因妨害性自主等罪案件，不服台灣高等法院高雄分院
中華民國九十七年十一月十日第二審判決（九十七年度上訴字第
一０九一號，起訴案號：台灣高雄地方法院檢察署九十六年度偵
字第一八八二０號），提起上訴，本院判決如下：
    主  文
原判決關於對Ｅ女自民國九十五年七月一日以後所為各次強制猥
褻部分撤銷，發回台灣高等法院高雄分院。
其他上訴駁回。
    理  由
甲、撤銷發回（即對Ｅ女自民國九十五年七月一日以後所為各次
強制猥褻）部分：
本件原判決就上訴人王振成自九十五年七月一日以後對Ｅ女（與
後敘Ａ女、Ｂ女、Ｃ女、Ｄ女、Ｆ女、Ｇ女、Ｈ女、Ｉ女均姓名
年齡詳卷）所為各次強制猥褻部分（即原判決事實一、(二)、(2)之
部分），認上訴人自九十五年七月一日以後至九十六年六月七
日十六時四十五分許，前後共計十次，利用每週四學校英文課下
課，或每週六英文補習之機會，要求Ｅ女隨同至廁所（最後一次
係在辦公室內），違反Ｅ女之意願，除強行擁抱、撫摸Ｅ女外，
並強拉Ｅ女之手握住其生殖器，為其手淫直至射精，藉此猥褻得
逞等情，因而撤銷第一審關於該部分之科刑判決（自九十五年九
月一日起至九十六年四月二十四日前所犯共三十四罪〈依第一審
判決附表二編號三之記載，實為三十三罪，均依中華民國九十六
年罪犯減刑條例減刑《下稱九十六年減刑條例》〉；自九十六年
四月三十日起至同年六月七日止共六罪〈此部分不減刑〉），改
判論上訴人以成年人故意對於少女犯強制猥褻罪，共拾罪，各處
有期徒刑壹年，並各減為有期徒刑陸月（再與其餘撤銷改判、駁
回上訴各罪之處刑，有期徒刑部分定其應執行有期徒刑拾貳年）
。固非無見。
惟查：一、犯罪在九十六年四月二十四日以前者，除九十六年減
刑條例另有規定外，其宣告刑為有期徒刑者，減其宣告刑二分之
一，同條例第一項第三款定有明文。其減刑基準日係以犯罪在九
十六年四月二十四日以前者為限，如在該基準日以後所犯之罪，
即無該減刑規定之適用。原判決認上訴人自九十五年七月一日以
後至九十六年六月七日十六時四十五分許，對Ｅ女為強制猥褻之
行為，前後共十次，犯行明確，乃論以成年人故意對於少女犯強
制猥褻罪，共拾罪，並以上訴人上揭對Ｅ女之各次犯罪時間，均
在九十六年四月二十四日以前，所犯之刑法第二百二十四條之罪
，非屬不得減刑之罪，而悉予減刑（見原判決第一、三二頁）。
但上訴人對Ｅ女強制猥褻行為之犯罪時間，既延至九十六年六月
七日十六時四十五分許止，顯然其中有部分犯罪已在九十六年減
刑條例減刑基準日九十六年四月二十四日以後，依首揭說明自不
得減刑。原判決就該部分亦併依該條例之規定予以減刑，且所認
定犯罪時間前後不一，自有適用法則不當及理由矛盾之違法。二
、有罪判決書關於犯罪時間之記載，主要在辨別犯罪之同一性，
除有特殊情形外，雖以達於可得確定之程度，而無礙於犯罪同一
性之辨別為已足；然犯罪時間如攸關法律之適用時，則仍須詳加
認定，明確記載，並敘明所憑之證據及認定之理由，始足為適用
法律之依據。原判決對於上訴人自九十五年七月一日以後至九十
六年六月七日十六時四十五分許，對Ｅ女強制猥褻，前後共十次
之犯行，僅於事實欄載稱：上訴人係「利用每週四學校英文課下
課，或每週六英文補習之機會」，違反Ｅ女之意願，對其為強制
猥褻之行為等情。然自九十五年七月一日至九十六年六月七日將
近一年，共約四、五十週，上開所謂「每週四學校英文課下課，
或每週六英文補習之機會」共十次，究竟係於何時所犯，並未經
翔實記載，明確認定，尤無從依其犯罪個別性，憑斷何者係在上
開減刑基準日之前，何者在後，而為法律之正確適用，自難認適
法。以上或為上訴意旨所指摘，或為本院得依職權調查之事項，
應認原判決關於上訴人對Ｅ女自九十五年七月一日以後所為各次
強制猥褻部分，有撤銷發回更審之原因。
乙、上訴駁回部分：
一、對Ａ女強制性交，對Ｂ女、Ｅ女（除上開撤銷部分外，即關
於九十四年十月初某日及九十五年一月中旬某日部分）、Ｆ女強
制猥褻，對Ｃ女自九十四年三、四月間起至九十四年九月二十二
日止之猥褻，及對Ｃ女、Ｄ女拍攝未滿十八歲之人猥褻照片部分
：按刑事訴訟法第三百七十七條規定：上訴於第三審法院，非以
判決違背法令為理由，不得為之。是提起第三審上訴，應以原判
決違背法令為理由，係屬法定要件。如果上訴理由書狀並未依據
卷內訴訟資料，具體指摘原判決不適用何種法則或如何適用不當
，或所指摘原判決違法情事，顯與法律規定得為第三審上訴理由
之違法情形，不相適合時，均應認其上訴為違背法律上之程式，
予以駁回。本件原審經審理結果，認為：上訴人任教於高雄市○
○國中（全名詳卷），因擔任被害人Ａ女、Ｂ女、Ｃ女、Ｄ女、
Ｅ女、Ｆ女及證人Ｇ女、Ｈ女、Ｉ女之導師或英文老師、英文補
習班老師，為滿足個人性慾，分別於該校教室、男廁或英文補習
班教室內，計：(一)於九十三年七、八月間某日十六時至十七時
許及九十三年暑假過後已開學數週（約十月間）之某日十七時
許、九十四年秋冬（約十一月、十二月間）某星期四晚上，以
違反Ａ女之意願，親吻、撫摸Ａ女胸部、下體等，並以手指伸入
Ａ女陰部內，對Ａ女強制性交得逞；(二)九十五年十月下旬某日，
違反Ｂ女意願，用手抓揉Ｂ女胸部、隔著衣服及胸罩撫摸Ｂ女乳
頭、以手從接近臀部位置將Ｂ女抱起來而強制猥褻得逞；(三)自九
十四年三、四月間起至九十五年六月三十日前，基於概括之犯意
，徵得Ｃ女同意，以每週一次至二次之頻率，連續對Ｃ女以親吻
、擁抱、撫摸屁股、胸部、下體等方式，多次猥褻得逞（其中九
十四年九月二十三日以前部分，因Ｃ女為未滿十四歲之人，上訴
人係犯刑法第二百二十七條第二項之罪，以後部分則犯同條第四
項之罪，另於後敘駁回之理由）；(四)基於概括之犯意，違反Ｅ女
意願，連續於九十四年十月初某日七時三十分許以強行抱住Ｅ女
腰部，使兩人貼近至胸部碰觸而強制猥褻得逞，及於九十五年一
月中旬某日十時許，強行抱住Ｅ女，並以手伸入撫摸Ｅ女胸部而
強制猥褻得逞。(五)於九十五年七月中旬某日上午及同年月某日十
時許，均以幫Ｆ女拍照為由，違反Ｆ女意願，強行自正面抱住Ｆ
女，用力使兩人胸部相互緊貼，而強制猥褻得逞兩次。(六)以數位
相機於：九十四年九月初某假日十時許，經Ｃ女、Ｄ女同意，
拍攝Ｃ女、Ｄ女敞開、脫去上衣僅著胸罩之猥褻照片得逞；九
十六年四月初至同年月二十三日間之某日，經Ｃ女、Ｄ女同意後
，拍攝Ｃ女、Ｄ女裸露上半身乳房及Ｄ女裸露全身之猥褻照片得
逞。復將第一次所拍猥褻照片內容，以開啟所儲存之電子訊號供
Ｅ女、Ｆ女、Ｉ女觀覽（此部分另於後敘駁回上訴之理由）各等
情，均犯行明確。因而撤銷第一審關於對Ａ女強制性交部分之科
刑判決，（部分）為刑法新舊比較，改判仍分別論上訴人以對未
滿十四歲女子強制性交共貳罪，各處有期徒刑柒年貳月；又成年
人故意對於少女犯強制性交罪，處有期徒刑肆年捌月；並均應於
刑之執行前，令入相當處所，施以治療，其期間至治癒為止，但
最長不得逾參年。另就上開其餘部分，維持第一審之科刑判決（
就Ｂ女部分，論上訴人以對未滿十四歲之女子強制猥褻罪，處有
期徒刑參年肆月。就Ｃ女部分，依刑法修正前連續犯論上訴人以
連續對未滿十四歲之女子為猥褻罪，處有期徒刑壹年貳月，減為
有期徒刑柒月。就Ｅ女部分，論上訴人以連續對未滿十四歲之女
子強制猥褻罪，處有期徒刑參年捌月。就Ｆ女部分，論上訴人以
對未滿十四歲之女子強制猥褻貳罪，各處有期徒刑參年肆月。以
上對Ｃ女、Ｅ女所犯各罪，並均應於刑之執行前，令入相當處所
，施以治療，其期間至治癒為止，但最長不得逾參年。復就拍攝
Ｃ女、Ｄ女猥褻照片等部分，分別依刑法修正前牽連犯從一重論
上訴人以拍攝未滿十八歲之人為猥褻行為之電子訊號罪，處有期
徒刑捌月，減為有期徒刑肆月；及論上訴人以拍攝未滿十八歲之
人為猥褻行為之電子訊號罪，處有期徒刑捌月，減為有期徒刑肆
月；並各為相關沒收之宣告），駁回上訴人各該部分在第二審之
上訴。已詳敘其調查、取捨證據之結果及憑以認定犯罪事實之心
證理由。並就上訴人否認犯行之供詞及其所辯各語認非可採，予
以論述及指駁。從形式上觀察，原判決關於上開部分，尚無足以
影響判決結果之違背法令情形存在。上訴意旨略稱：(一)證人鄧○
○對於上訴人有無遙控器，係聽聞學務主任劉○○所述，非其目
睹，且劉○○可能因角度關係而無法看見上訴人有請警衛開門，
原判決認上訴人有遙控器可自由進出學校大樓，有理由矛盾之違
法。(二)Ａ女部分：Ａ女就上訴人如何對其性侵害，上訴人有無將
手指插入其陰道，及第一次遭上訴人性侵害之地點為「○樓二樓
」或「？樓二樓」，前後指證矛盾，並係於檢察官誘導詰問，始
稱上訴人有以手指伸入其陰道；如上訴人要其以大腿夾住上訴人
短小、未勃起之性器，有違經驗法則，Ａ女對第二次遭性侵害之
時間且稱不記得，是其所供顯然不實；又Ａ女既稱其國二即九十
三年九月之後未補習，自無可能於九十四年間在補習班遭上訴人
第三次性侵害；況Ａ女曾因抽菸喝酒吃禁藥被上訴人重罰（抓頭
髮撞地板、腳踹），是否因懷恨在心而為不實指述，並非無疑。
原審未為斟酌、究明，有理由矛盾、理由不備之違法。(三)Ｂ女部
分：上訴人係將Ｂ女抱離地面旋轉，Ｂ女說會昏，上訴人就將其
放下，足見並無違反Ｂ女意願；且依Ｂ女所述下午四點多，為學
校樓層關閉時間，其所述與事實不符，原判決未加斟酌，遽予採
取，有理由矛盾、理由不備之違法。(四)Ｃ女部分：(1)原判決未查
明其認定上訴人對Ｃ女性侵害之各次態樣是否均相同及所憑依據
，有調查未盡之違法。(2)Ｃ女如於二年間遭上訴人不間斷之性侵
害，竟未向人提起，讓上訴人拍照時又笑容燦爛；且其所述第一
次係上訴人拉其手將其屁股貼在上訴人身體，是否達猥褻之程度
，並非無疑；上訴人至多僅涉犯性騷擾防治條例第二十五條第一
項之罪責；原審就隨後每週次數及情節如何，並未調查釐清，有
調查職責未盡、理由不備之違法。(五)Ｅ女部分：上訴人係經Ｅ女
同意，未違反其意願，且Ｅ女所述遭上訴人性侵害，第一次之地
點為學校一樓平台抑樓梯間？上訴人如何抱伊？時間多久？均前
後不一，違背情理；原判決認上訴人有強制猥褻Ｅ女之犯行，有
理由矛盾之違法。(六)Ｆ女部分：(1)Ｆ女所述遭上訴人性侵害之情
形、時間、地點，有諸多矛盾；且上訴人抱住Ｆ女胸對胸縱為屬
實，並未違反其意願，是否符合強制及猥褻之要件，非無疑義，
原判決此部分之認定，有理由不備之違法。(2)Ｆ女之指述即便真
實，上訴人對Ｆ女所為僅負性騷擾防治條例第二十五條第一項之
罪責，且Ｆ女提出告訴時，已逾告訴期間。(七)拍攝Ｃ女、Ｄ女猥
褻照片部分：(1)原判決認定上訴人於第一次係拍攝Ｃ女、Ｄ女脫
去上衣「著胸罩」之猥褻照片，與Ｄ女所稱係拍攝「露胸部」之
裸照不一致；原判決事實欄認定華碩電腦係於上訴人家中查扣，
ＩCUTE電腦係於學校查扣，與卷內資料不符；且華碩電腦內檔案
並無Ｃ女、Ｄ女裸露之照片，原判決採用Ｅ女、Ｉ女指稱上訴人
於學校辦公室以電腦播放該等裸露照片供渠等觀覽，顯與客觀事
證不符；又原判決認定第二次拍攝時間為九十六年四月初至同年
月二十三日間之某日，而依第一審勘驗紀錄，上訴人最後一次刪
除日期卻為九十六年二月二十五日；上訴人及其選任辯護人於原
審對Ａ女、Ｂ女、Ｃ女、Ｄ女、Ｅ女、Ｆ女、Ｇ女、Ｈ女於警詢
之陳述，並無反對作為證據，原判決謂上訴人及其選任辯護人反
對作為證據，而採用其等在審判中之證詞，與卷內資料不符。以
上，俱有理由矛盾之違法。(2)原判決所認定上訴人係以隨身碟存
取方式攜帶至住處並儲存於華碩電腦主機，並無證據可佐；且就
上訴人係以何隨身碟存取，於事實欄亦未論及，有理由不備之違
法等語。(八)原判決認被害人等之警詢陳述與渠等在審判中陳述尚
屬相符且非達於證明犯罪不可或缺之程度，而應以各被害人在審
判中之證述作為證據，於理由欄卻又引用被害人之警詢陳述為證
據，有判決所載理由矛盾之違法。(九)上訴人於第一次警詢前後應
詢二小時又五十三分，經播放錄音帶卻只有一小時又五十四分，
又無警方提出之錄音帶，可見未全程連續錄音或錄影，且上訴人
供稱係自己編給警員寫，自白內容不實；原判決未說明不予採納
之理由，有理由不備之違法等語。惟查：(一)、採證認事、取捨證
據及證據證明力之判斷，乃事實審法院之職權，苟其採證認事之
論斷無違證據法則，即不容任意指為違法。原判決認定上訴人有
上開強制性交、強制猥褻、猥褻及拍攝猥褻照片之事實，係分別
依憑上訴人於警詢時之供述，被害人Ａ女、Ｂ女、Ｃ女、Ｄ女、
Ｅ女、Ｆ女於偵、審中之指證，及有證人劉○○、林○○、鄧○
○、警員林○○、Ｉ女、Ｆ女之證詞，卷附高雄巿政府警察局○
○分局九十六年十月三十日高市警前分偵字第0000000000號函、
第一審勘驗扣案電腦之勘驗筆錄及列印之照片（顯示Ｃ女拉開制
服上衣露出胸罩；Ｄ女僅著胸罩，或裸露全部、部分乳房、裸露
下體等影像）可稽，暨有扣案華碩、ＩCUTE牌之電腦主機各一台
及A-DATA品牌之MY FLASH、黑色足球、藍色足球之隨身碟各一個
可證，俱綜合卷內資料逐一說明審認、論證綦詳。其推理論斷衡
諸經驗及論理等證據法則皆無違背，並無違法情事。(二)、刑事訴
訟法第一百條之二雖有準用同法第一百條之一第一項之規定，即
司法警察（官）詢問犯罪嫌疑人，除有急迫情況且經記明筆錄者
外，應全程連續錄音；必要時，並應全程連續錄影。考其立法目
的，在於建立詢問筆錄之公信力，並擔保詢問程序之合法正當；
亦即在於擔保犯罪嫌疑人對於詢問之陳述，係出於自由意思及筆
錄所載內容與其陳述相符。但如犯罪嫌疑人之陳述係屬自白，同
法第一百五十六條第一項已特別規定「被告之自白，非出於強暴
、脅迫、利誘、詐欺、違法羈押或其他不正之方法，且與事實相
符者，得為證據。」，則被告在警詢之自白如係出於自由意思而
非不正之方法，且其自白之陳述與事實相符，縱令司法警察（官
）對其詢問時未經全程連續錄音或錄影，致詢問程序不無瑕疵，
仍難謂其於警詢自白之筆錄無證據能力。原判決以第一審勘驗上
訴人之警詢時錄音結果，發現其對自己有無涉案多所爭執，且對
筆錄用字遣詞斤斤計較，甚至要求查明是否已得被害人同意，並
要求必須界定問題內容後始行作答，回答中復要求記載其對被害
人之種種作為，有意導向有取得被害人同意之旨，其所辯警員以
協助交保利誘一詞，且為製作筆錄員警賴○○堅詞否認；另參以
上訴人為大學畢業，又任教多年，具相當學識與社會經歷，倘無
犯罪情形，當為自己辯解並可指出有利證據以供調查，豈會為求
交保而委屈自白，況一再強調對己有利事項，未見有刻意迎合員
警詢問，違反自由意志之情事，乃認其警詢之供述、同日檢察官
之偵訊、翌日第一審為羈押前訊問時之供述，均具任意性而得採
為證據等情，且依原判決之論斷，上訴人之上開警詢時自白，有
被害人之指證等證據資料可佐，堪認與事實相符，縱警員於詢問
時未經全程連續錄音或錄影，仍難謂其於警詢自白之筆錄無證據
能力，揆諸首揭說明，原判決予以採取，自無不合。(三)、「被告
以外之人於審判外之言詞或書面陳述，除法律有規定者外，不得
做為證據。」「被告以外之人於檢察事務官、司法警察官或司法
警察調查中所為之陳述，與審判中不符時，其先前之陳述具有較
可信之特別情況，且為證明犯罪事實存否所必要者，得為證據。
」刑事訴訟法第一百五十九條第一項、第一百五十九條之二分別
定有明文。原判決以Ａ女、Ｂ女、Ｃ女、Ｄ女、Ｅ女、Ｆ女等人
於警詢所為之陳述，屬於傳聞證據，但其等就有無性交、猥褻、
拍攝祼照及係在如何情況下所為等重要待證事實部分，與審判中
之陳述尚屬相符，且非為證明犯罪事實所不可或缺，應以其等在
審判中之證述作為證據。與上引規定並無不合，自無違誤。且上
訴人於第一審即主張被害人等之警詢筆錄屬被告以外之人於審判
外之言詞或書面陳述，無證據能力（見第一審卷一第四三頁），
原判決說明上訴人與其辯護人反對採用被害人之警詢筆錄作為證
據，有卷內證據資料可考，自難謂誤認。(四)、警方分別自上訴人
住處、教師辦公室查扣上開電腦主機及隨身碟，有卷附扣押物品
目錄表可憑，參酌上訴人係在學校辦公室內以數位相機，拍攝Ｃ
女、Ｄ女之猥褻照片後，儲存於上開電腦主機中，並曾開啟供Ｅ
女、Ｆ女、Ｉ女等觀覽等情，縱未於各該隨身碟中發現有存放上
開猥褻照片，原判決認上訴人係於拍攝後，將猥褻數位照片電子
訊號上傳至其辦公室ＩCUTE電腦及隨身碟中，並以隨身碟存取方
式攜帶至住處並儲存於華碩電腦主機，而以電子訊號方式儲存，
即信而有徵；其以各該電腦主機、隨身碟均為上訴人供犯罪所用
之物，而予以宣告沒收，亦無不合。至原判決錯置查扣地點，於
判決本旨無影響，亦與得為第三審上訴理由之違法情形，不相適
合。(五)、原判決採用Ａ女於第一審之證詞，亦稱：伊遭上訴人以
手指插入生殖器時，每次都會痛等語，認Ａ女記憶深刻，應可採
信；則雖原判決理由謂被害人之警詢筆錄為傳聞證據，因上訴人
及其辯護人均反對作為證據，而採其等於審判中之證詞云云，卻
又引用Ａ女於警詢陳稱遭上訴人摳摸下體時會痛等情，前後欠缺
一致，但除去Ａ女之警詢供述，綜合其他證據，就上開事實仍應
為同一之認定，自不得執為適法之第三審上訴理由。(六)、Ａ女於
九十七年二月二十一日在第一審作證時，距其第三次於九十四年
秋冬遭上訴人性侵害之時間，已有多年，仍證述遭上訴人性侵害
無訛，其作證時所謂：「國二好像沒有（在上訴人那裡補習英文
）。」無非因時間久遠而對有無補習一事淡忘，並不影響其指證
遭上訴人性侵害事實之真實性，原判決未採為上訴人有利之認定
，採證自無違誤。(七)、「判決書應分別記載其裁判之主文與理由
；有罪之判決書並應記載犯罪事實，且得與理由合併記載。」刑
事訴訟法第三百零八條定有明文。原判決事實欄對於上揭上訴人
對Ｃ女為猥褻行為之時間、地點、次數等相關犯罪事實，固未有
詳細載明，但各該部分之犯罪事實，於其理由內引用Ｃ女於偵、
審中之證詞，仍至為明確，自難認於法不合。(八)、依原判決之認
定，上訴人係將第一次拍攝之猥褻照片供Ｅ女、Ｆ女、Ｉ女等觀
覽，此與其認定上訴人第一次拍攝時間為九十四年九月初，經勘
驗電腦主機最後一次之照片修改時間為九十六年二月二十五日，
二者不相齟齬，認定事實洵無違誤。(九)、上訴人應持有上開學校
大樓鐵門之遙控器，於大樓鐵門關閉時間仍可進出大樓之事實，
原判決已綜合證人即該校老師劉○○、林○○及總務主任鄧○○
之證詞，認定無訛；至上訴人提出上開學校總務處所製該校樓層
門禁管制時間表，雖記載該校○、０、？等樓之樓梯鐵門，平常
日之關閉時間為下午五時十五分至五時三十分，寒暑假期間則全
日關閉等情，但另載有：「關閉時間已到如有教職員由（留）校
辦公，保全人員會洽等教職員離開後再關閉。」字樣，上訴人亦
非於管制時間全無進出該大樓之可能，原審未採為上訴人有利之
斟酌，及為該事實之認定，亦俱難認有何違誤情事。經核其餘上
訴意旨，亦係置原判決所為明白論斷於不顧，仍持已為原判決指
駁之陳詞再事爭辯，及對於事實審法院取捨證據與自由判斷證據
證明力之職權行使，徒以自己之說詞，任意爭執，並未依據卷內
訴訟資料，具體指摘原判決不適用何種法則或如何適用不當，難
認已符合首揭法定之第三審上訴要件。本件關於對Ａ女強制性交
，對Ｂ女、Ｅ女（關於九十四年十月初某日及九十五年一月中旬
某日部分）、Ｆ女強制猥褻，對Ｃ女自九十四年三、四月間起至
九十四年九月二十二日止之猥褻（當時Ｃ女未滿十四歲），及對
Ｃ女、Ｄ女拍攝未滿十八歲之人猥褻照片部分，均上訴違背法律
上之程式，應予駁回。又上訴人對Ｃ女自九十四年九月二十三日
起至九十五年六月三十日間（當時Ｃ女已滿十四歲）猥褻Ｃ女，
犯刑法第二百二十七條第四項之對十四歲以上未滿十六歲之女子
為猥褻罪，及上訴人以電腦播放供人觀覽方式散布上開第一次拍
攝之猥褻照片，牽連犯兒童及少年性交易防制條例第二十八條第
一項之罪部分，各該罪最重法定本刑均為三年以下有期徒刑，核
屬刑事訴訟法第三百七十六條第一款所列之案件，既經第二審判
決，不得上訴於第三審法院，其對得上訴第三審之犯刑法第二百
二十七條第二項、兒童及少年性交易防制條例第二十七條第一項
之罪部分之上訴既不合法，應從程序上駁回，無從為實體上判決
，此部分之上訴亦非合法，應併予駁回，附予敘明。
二、對Ｃ女自九十五年七月一日起至九十六年五月十九日止猥褻
部分：
按最重本刑為三年以下有期徒刑之罪之案件，經第二審判決者，
不得上訴於第三審法院，刑事訴訟法第三百七十六條第一款定有
明文。本件上訴人因妨害性自主等罪案件，其中對Ｃ女自九十五
年七月一日起至九十六年五月十九日止猥褻部分，原判決係認上
訴人此部分所為均成立刑法第二百二十七條第四項之猥褻罪，因
而撤銷第一審關於上訴人對Ｃ女自九十五年七月一日以後至九十
六年四月二十四日以前猥褻部分之科刑判決（共三十九罪，第一
審判決誤為四十罪），改判仍論上訴人以對十四歲以上未滿十六
歲女子為猥褻罪，共參拾玖罪，各處有期徒刑陸月，各減為有期
徒刑參月，並維持第一審就上訴人自九十六年四月二十五日以後
至九十六年五月十九日止共三次對Ｃ女猥褻部分之科刑判決（論
上訴人以對十四歲以上未滿十六歲女子為猥褻罪，共參罪，各處
有期徒刑陸月），駁回上訴人該部分在第二審之上訴。查刑法第
二百二十七條第四項之猥褻罪，法定刑為三年以下有期徒刑，依
首開說明，既經第二審判決，自不得上訴於第三審法院，上訴人
竟對之提起上訴，顯為法所不許，此部分應併予駁回。
據上論結，應依刑事訴訟法第三百九十七條、第四百零一條、第
三百九十五條前段，判決如主文。
中    華    民    國  九十八  年    二    月   十九   日
                      最高法院刑事第十庭
                          審判長法官  邵  燕  玲  
                                法官  李  伯  道  
                                法官  孫  增  同  
                                法官  李  英  勇  
                                法官  許  錦  印  
      本件正本證明與原本無異
                                      書  記  官  
中    華    民    國  九十八  年    二    月  二十七  日
                                                      K

司法院資訊處製作；財團法人民間司法改革基金會備份。
